【裁判字號】    97,家聲,8
【裁判日期】    970109
【裁判案由】    代管遺產之管理報酬費用
【裁判全文】
臺灣桃園地方法院民事裁定               97年度家聲字第8號
聲  請  人  財政部國有財產局台灣北區辦事處桃園分處
            （即乙○○之遺產管理人）
法定代理人  甲○○
相  對  人
即被繼承人  乙○○亡）  最後.
上列聲請人聲請酌定代管被繼承人乙○○遺產之管理報酬費用事
件，本院裁定如下：
    主  文
聲請人管理被繼承人乙○○之遺產管理報酬為新臺幣參萬陸仟參
佰元；又代管期間因管理需要墊付費用新臺幣伍仟捌佰零肆元，
二項合計新臺幣肆萬貳仟壹佰零肆元，由被繼承人乙○○之遺產
負擔。
聲請程序費用壹仟元由被繼承人乙○○之遺產負擔。
    理  由
一、聲請意旨略以：伊前因鈞院96年度財管字第10號民事裁定，
    被選任為被繼承人乙○○之遺產管理人，就被繼承人所遺坐
    落桃園縣八德市○○段840 地號之土地及其上同段665 、66
    6 建號建物，向鈞院聲請強制執行，經鈞院核定合併拍賣，
    並定第一次拍賣底價為新臺幣（下同）3,630,000 元，爰依
    財政部修定之「代管無人承認繼承遺產作業要點」第13條第
    3 、4 款規定，遺產現值百分之一標準請求報酬36,300元，
    另代管遺產期間因管理上需要墊付費用5,804 元，加計本件
    聲請費用1,000 元，合為43,104元，為就強制執行程序取得
    參與分配之執行名義，爰聲請鈞院裁定代管被繼承人遺產之
    管理報酬及墊付費用等語。
二、按遺產管理人得請求報酬，其數額由親屬會議按其勞力及其
    與被繼承人之關係酌定之，民法第1183條定有明文。經查，
    本件被繼承人死後，其繼承人除大陸地區配偶外，均已拋棄
    繼承，依民法第1176條第6 項規定，準用無人繼承之規定，
    經本院指定聲請人為被繼承人之遺產管理人等情，有本院96
    年度財管字第10號民事裁定影本在卷可按。次查，被繼承人
    遺有桃園縣八德市○○段840 地號之土地及其上同段665 、
    666 建號，經本院民事執行處核定公告第一次合併最低拍賣
    價額為3,630,000 元，亦有本院96年12月5 日桃院木執96執
    水字第41468 號公告影本在卷可按，故聲請人主張被繼承人
    之遺產有上述之價值，應為可採。再查，聲請人既係由本院
    以裁定選任，其遺產管理報酬應由本院核定，依上開規定及
    財政部訂頒「代管無人承認繼承遺產作業要點」第14條第3
    項之規定，聲請人主張以被繼承人遺產現值百分之一，即
    36,300元之管理報酬，經核尚無不合，另聲請人於代管遺產
    期間，因管理遺產而墊付費用5,804 元一節，據其提出傳票
    收據為憑，亦無不合，與前項管理報酬合計為42,104元，均
    應予准許。另本件聲請費用1,000 元，非屬已支出之遺產管
    理人墊付費用一部分，應列本件程序費用，併予敘明。
三、依非訟事件法第157 條，裁定如主文。
中    華    民    國    97    年    1     月    9     日
                 家事法庭   法  官  陳筱蓉
以上為正本係照原本作成
如對本裁定抗告須於裁定送達後10日內向本院提出抗告狀
中    華    民    國    97    年    1     月    9     日
                            書記官  劉文松


司法院資訊處製作；財團法人民間司法改革基金會備份。
